臺灣高雄地方法院民事裁定　　　　　　 94年度家聲字第109號
聲請人　施秉慧律師
上聲請人聲請核定遺產管理人報酬事件，本院裁定如下：
  主  文
聲請人任被繼承人甲○○之遺產管理人之報酬定為新台幣壹萬元
。
程序費用由被繼承人甲○○之遺產負擔。
  理  由
一、按「遺產管理人，得請求報酬，其數額由親屬會議按其勞力
    及其與被繼承人之關係酌定之」、「依本法之規定應開親屬
    會議時，由當事人、法定代理人或其他利害關係人召集之」
    、「親屬會議不能召開或召開有困難時，依法應經親屬會議
    處理之事項，由有召集權人聲請法院處理之」，民法第1183
    條、第1129條、第1132條第2 項前段分別定有明文。又上開
    聲請法院代親屬會議酌給遺產管理報酬之規定，於法院依民
    法第1178條第2 項選任之遺產管理人之情形亦有其適用，非
    訟事件法第78條第2 項亦有明定。
二、聲請意旨略以：聲請人前依本院93年度財管字第40號民事裁
    定選任為被繼承人甲○○之遺產管理人，經裁定確定後，聲
    請人業已遵行職務，聲請本院以94年度家催字第39號裁定，
    准對被繼承人甲○○之繼承人、債權人及受遺贈人於一定期
    限內承認繼承、報明債權或為願受遺贈與否之聲明等事項為
    公示催告，該公示催告並經聲請人刊登於中華日報。又被繼
    承人甲○○遺有坐落於高雄縣鳳山市○○○段地號第0283之
    19號土地，權利範圍為萬分之13及其上建物建號07780 號門
    牌號碼高雄縣鳳山市○○路535 號6 樓之4 房屋，為債權人
    大眾商業銀行股份有限公司 (下稱大眾銀行)聲 請強制執行
    ，經本院94年執字66977 號執行查封，即將定期拍賣，為免
    遲誤參與分配之期日，爰聲請本院裁定聲請人之報酬等語，
    並提出遺產清冊1 件、土地、建物謄本、台灣高雄地方法院
    93 年 度財管字第40號裁定暨其確定證明書影本、台灣高雄
    地方法院94年度家催字第39號裁定影本、司法院 (76) 廳民
    三字第2486號函、台灣高雄地方法院民事執行處通知影本、
    登報廣告費收據影本各1 件、裁判費收據、出差旅費報告表
    影本各2 紙為證。
三、經查：
  (一)被繼承人甲○○於民國92年2 月20日去世，其遺產無人繼承
    ，由本院選任聲請人為遺產管理人，業經本院以93年度財管
    字第40號裁定確定在案。準此，聲請人顯難召開親屬會議酌
    定其管理甲○○遺產之報酬甚明，是其本於利害關係人之地
    位，向本院聲請核定其任遺產管理人之報酬，係有所據。
  (二)聲請人前揭主張業據其提出前開各項證據資料為證，堪信真
    實，本院審酌：本件遺產之現值金額合計為新台幣 (下同)2
    64,538元，其抵押債權人大眾商業銀行於被繼承人所遺之不
    動產上設定最高限額抵押權74萬元，已對上開不動產實行抵
    押權，執行查封、鑑價完畢，有卷附財政部高雄市國稅局財
    產歸屬資料清單、土地、建物登記簿謄本、本院民事執行處
    通知各1 份為證，據聲請人陳報上開抵押權所擔保之債權即
    將拍賣上開不動產清償，而聲請人為管理被繼承人甲○○之
    遺產已先行支付費用計40924 元，亦有收據影本5 紙在卷可
    稽（見卷第10頁），以及本件遺產之多寡、處理所需時間之
    久暫、後續另有其他債務分配事宜尚待處理、耗費人力之程
    度、各該債權人之受償權利應受保障，復參酌財政部訂頒之
    「代管無人承認繼承遺產作業要點」第14點第3 項規定請求
    管理遺產報酬之標準不得低於遺產現值百分之1 等一切情狀
    ，認本件核予遺產管理人之報酬以1 萬元為適當，爰酌定如
    主文所示。
四、依民法第1150條前段，裁定如主文。
中　　華　　民　　國　　94　　年　　5 　　月　　31　　日
                  家事法庭法　官　郭佳瑛
上為正本係照原本作成。
如對本裁定抗告，須於裁定送達後10日內向本院提出抗告狀。
中　　華　　民　　國　　94　　年　　5 　　月　　31　　日
                          書記官　陳惠玲
